【裁判字號】    90,親,24
【裁判日期】    901231
【裁判案由】    否認子女
【裁判全文】
臺灣新竹地方法院民事判決  九十年度親字第二四號
    原      告  丙○○
    複代理  人  沈素華
    被      告  乙○○
    兼右法定代  甲○○
右當事人間否認子女事件，本院判決如左：
    主    文
確認被告乙○○（民國○○年○月○日生，身分證字號：Ｚ000000000號）
非被告甲○○與原告之婚生女。
訴訟費用由被告負擔。
    事    實
甲、原告方面：
一、聲明：求為判決如主文所示。
二、陳述：緣原告與被告甲○○於民國七十年十一月二十三日結婚，婚後雙方育有長
    女林雲琪、長子林勝隆二人，惟婚後夫妻感情不洽，被告甲○○卻經常違反原告
    意願，強行要求行房，致原告痛苦不堪，但顧及孩子尚小，只得勉強忍受。嗣孩
    子漸長，已能理解原告被迫行房之窘狀，原告深覺如此難堪之情境不宜長久暴露
    在孩子之生活中，遂於八十八年三月間離家，迄今未再與被告甲○○同居，但雙
    方仍維持婚姻關係。於八十九年間，原告因一時意志不堅，與一名男子發生性關
    係，雙方雖不久即分手，但原告已懷胎，並於九十年五月三日產下一女，即被告
    乙○○。雖被告乙○○係於原告與被告甲○○婚姻期間，經原告與他人發生性關
    係懷孕所生，而仍受婚生之推定，然其確非原告自被告甲○○處受胎所生。為此
    ，爰訴請確認被告乙○○非原告與被告甲○○之婚生女。
三、證據：提出戶籍謄本、出生證明書影本各一份，並聲請本院囑託長庚紀念醫院就
    兩造血緣關係為鑑定。
乙、被告方面：
一、聲明：同意原告之請求。
二、陳述：對原告訴之聲明沒有意見，原告確自八十八年三月間就離家，迄今皆未再
    與伊共同生活過，故伊並非被告乙○○之生父。
    理    由
一、原告主張其與被告甲○○於七十年十一月二十三日結婚，婚後雙方育有長女林雲
    琪、長子林勝隆二人，惟婚後夫妻感情不洽，其自八十八年三月間起即離家在外
    ，迄今未再與被告甲○○同居，但雙方仍維持婚姻關係。嗣於八十九年間，其因
    受胎而於九十年五月三日產下一女，即被告乙○○之情，已據原告提出戶籍謄本
    、出生證明書影本各一份為證，且為被告甲○○所不爭執，堪信為真實。
二、按妻之受胎，係在婚姻關係存續中者，推定其所生子女為婚生子女；前項推定，
    如夫妻之一方能證明妻非自夫受胎者，則得提起否認之訴，惟應於知悉子女出生
    之日起一年內為之；又前開所稱之受胎期間，係指從子女出生日回溯第一百八十
    一日起至第三百零二日止，民法第一千零六十三條、第一千零六十二條第一項分
    別定有明文。查被告乙○○係九十年五月三日出生，有戶籍謄本在卷可稽，參諸
    上述，則被告乙○○確係在原告與被告甲○○之婚姻關係存續期間，由原告受胎
    所生，是依我民法前開規定，應推定被告乙○○為被告甲○○之婚生女。茲原告
    否認被告乙○○為被告甲○○之婚生女，而訴請確認被告乙○○非其與被告甲○
    ○之婚生女，即應證明被告乙○○非其自被告甲○○受胎所生。
三、查原告確自八十八年三月間起即離家在外，迄今均未再與被告甲○○共同生活及
    同居，被告乙○○確非原告自被告甲○○處受胎所生之事實，為被告甲○○所不
    爭執，另據本院依原告之聲請囑託財團法人長庚紀念醫院就兩造之血緣關係鑑定
    屬實，並認依據（紅血球血型）cＤe或cde及（ＤＮＡ型）Ｄ3Ｓ1358，Ｄ16Ｓ53
    9...等位點之遺傳標記分析結果，可以排除被告甲○○係被告乙○○之親生父親
    此一假設（十三重排除），有該院九十年十一月二十二日（９０）長庚院法字第
    ０九四九號函暨附件九十年十一月十三日臨床病理科病解專醫字第０二四號、病
    臨專醫字第００二號（ＮＯ．１２６２）親子鑑定報告一件在卷可稽，足見原告
    前開主張之事實，應堪信為真實。
四、綜上所述，被告乙○○既非原告自被告甲○○受胎所生，原告並於知悉被告乙○
    ○出生之日起一年內提起本件訴訟，則其訴請確認被告乙○○非被告甲○○之婚
    生女，即屬有據，應予准許。
五、據上論結，原告之訴為有理由，爰依民事訴訟法第七十八條、第八十五條第一項
    前段，判決如主文。
中      華      民      國    九十      年     十二     月    三十一    日
                                  臺灣新竹地方法院民事第一庭
~B法      官  鄭政宗
右為正本係照原本作成。
如對本判決上訴，須於判決送達後廿日內向本院提出上訴狀。
~B法院書記官  王恬如
中      華      民      國    九十      年     十二     月    三十一    日


司法院資訊處製作；財團法人民間司法改革基金會備份。
